# 请教：关于集团内部银行的现金流量处理

提问人：xyjmr 时间：2017-09-15 15:06:48
请教：关于集团内部银行的现金流量处理 现集团内成立了内部资金管理中心（独立法人），要求集团内各公司将资金全部转入资金管理中心，统一管理
目前设立科目如下： 资金管理中心：资产方增设1006“内部贷款”、负债方增设 2006“内部存款” 集团内其他公司：资产方增设1005“内部银行存款”、负债方增设2005 “内部银行借款”。
1 、集团内各公司将资金转入资金管理中心： 借：内部银行存款 贷：银行存款 问题：此笔款项在各公司单户现金流量表中怎么反应： 1 、计入投资类支出？； 2 、计入筹资类支出？； 3 、计入经营类支出？
2 、资金管理中心收到各公司款项： 借：银行存款 贷：内部存款 问题：此笔款项在资金管理中心的单户现金流量表中怎么反应： 1 、计入筹资类收到?； 2 、计入经营类收到？
我个人理解在个别报表，资金管理中心做筹资类收到，其他子公司做投资类支出，请问是否合理？

回答人：chenyiwei
一般双方都是作为经营活动处理，而且因为企业与内部银行之间的往来往往金额大且发生频率高，所以在现金流量表中可以按净额反映其增减变动。